【裁判字號】    98,訴,375
【裁判日期】    980910
【裁判案由】    毒品危害防制條例
【裁判全文】
臺灣基隆地方法院刑事裁定               98年度訴字第375號
上  訴  人
即  被  告  甲○○
上列上訴人因違反毒品危害防制條例案件，不服本院中華民國98
年4月30日所為之98年度訴字第375號判決（偵查案號：98年度毒
偵字第472號），提起上訴，本院裁定如下：
    主  文
上訴駁回。
    理  由
一、上訴意旨略以：上訴人為單親家庭，由父親一手撫養長大，
    上訴人因經濟蕭條，心急如焚故又重蹈法網，亦是自作自受
    。如今，上訴人已痛改前非，一心改過，懇請庭上給予上訴
    人美沙冬治療並斟酌從輕量刑，或得易科罰金或得社區勞動
    服役，爰依法上訴云云。
二、按提起上訴，應於送達判決後10日內為之；在監獄或看守所
    之被告，於上訴期間內向監所長官提出上訴書狀者，視為上
    訴期間內之上訴，刑事訴訟法第349條、第351條第1項分別
    定有明文。又監所與法院間無在途期間可言，是上訴人在監
    獄或看守所，如向該監所長官提出上訴書狀，因不生扣除在
    途期間之問題，故必在上訴期間內提出者，始可視為上訴期
    間內之上訴；如逾期始向該監所長官提出上訴書狀，即不得
    視為上訴期間內之上訴，雖監所長官嗣將上訴書狀轉送法院
    收文，因無扣除在途期間之可言，其上訴仍屬已經逾期。
三、本件上訴人即被告甲○○係於民國98年5月8日經臺灣基隆基
    隆分監（基隆看守所）長官代為送達本院判決正本，並經上
    訴人親自簽收之事實，有送達證書存卷可稽。據此，本院98
    年度訴字第375號刑事判決，應已於98年5月8日即已對被告
    生合法送達之效力。是上訴人上訴期間應是自98年5月9日（
    即98年5月8日之翌日）起算10日上訴期間，本應於98年5月
    18日（星期一，非假日或休息日）屆滿，故上訴人至遲應於
    98年5月18日前提起上訴，其程式始稱適法。惟上訴人遲至
    98年5月20日始向監所長官提出上訴書狀（上訴狀書寫日期
    為98年5月20日），本院於98年5月20日下午由收發室收狀，
    雖該上訴狀首頁並無監所收文日期戳章，經電話詢問臺灣基
    隆監獄基隆分監（基隆看守所）科員張語宸，上訴人係於98
    年5月20日始向監獄長官提出上訴狀，此有本院98年6月2日
    下午3時18分電話紀錄表存卷可稽。依前揭說明，顯已逾越
    上訴期間，且屬不能補正，其上訴權已經喪失，應予駁回。
四、依刑事訴訟法第362條裁定如主文。
中    華    民    國    98    年    9     月    10    日
                  刑事第三庭法    官  鄭景文
以上正本證明與原本無異。
對於本件裁定如有不服，應於收受送達後5日內，向本院提出抗
告書狀（應附繕本），敘述抗告之理由，抗告於臺灣高等法院。
中    華    民    國    98    年    9     月    10    日
                            書 記 官  李繼業


司法院資訊處製作；財團法人民間司法改革基金會備份。
